【裁判字號】    97,交聲,1559
【裁判日期】    970701
【裁判案由】    違反道路交通管理處罰條例聲明異議
【裁判全文】
臺灣臺北地方法院交通事件裁定        97年度交聲字第1558號
原處分機關  臺北市交通事件裁決所
異  議  人
即受處分人  甲○○
上列異議人即受處分人因違反道路交通管理處罰條例案件，對臺
北市交通事件裁決所於中華民國九十七年六月六日所為之處分（
北市裁二字第裁二二─ＡＥＷ八一五六二一號、北市裁二字第裁
二二─ＡＥＷ八一五六二二號），聲明異議，本院裁定如下：
    主  文
原處分均撤銷。
甲○○不罰。
    理  由
一、原處分意旨略以：異議人即受處分人甲○○，於民國九十七
    年四月二十七日十七時三十九分許，駕駛其所有之車牌號碼
    一三三七─ＱＶ自用小貨車，行經臺北市○○○路與八德路
    設有禁止左轉標誌之交岔路口時，違規左轉行駛，經臺北市
    政府警察局中正第一分局忠孝東路派出所警員謝哲榮鳴笛持
    指揮棒示意其停車，詎受處分人竟拒絕停車接受稽查而逕自
    逃逸，嗣經謝哲榮記下車牌號碼後，以受處分人違反道路交
    通管理處罰條例第四十八條第一項第二款、第六十條第一項
    、第六十三條第一項第一款規定而開立北市警交字第ＡＥＷ
    八一五六二一號、北市警交字第ＡＥＷ八一五六二二號舉發
    違反道路交通管理事件通知單二紙，受處分人依限提出申述
    後，原處分機關認受處分人確有前開違規行為，乃依據道路
    交通管理處罰條例第四十八條第一項第二款、第六十條第一
    項、第六十三條第一項第一款規定，各裁處受處分人新臺幣
    （下同）六百元、三千元之罰鍰，並各記違規點數一點。
二、本件異議人即受處分人異議意旨略以：車牌號碼一三三七─
    ＱＶ號自用小貨車平日僅有伊使用，無供他人使用，伊於九
    十七年四月二十七日十四時許即與友人葉炳煌一家人一同南
    下至臺中大甲，至同日二十三時許始返回臺北，期間伊所有
    之車牌號碼一三三七─ＱＶ號自用小貨車係停放於伊家中之
    倉庫內，該車之鑰匙亦由伊帶在身邊，故不可能有他人使用
    ，是應係執勤警員誤看車號，爰聲明異議，求為撤銷原處分
    等語。
三、經查：受處分人因被認定有道路交通管理處罰條例第四十八
    條第一項第二款、第六十條第一項之違規行為，而經臺北市
    政府警察局中正第一分局忠孝東路派出所警員謝哲榮開立北
    市警交字第ＡＥＷ八一五六二一號、北市警交字第ＡＥＷ八
    一五六二二號舉發違反道路交通管理事件通知單二紙等情，
    有上開舉發違反道路交通管理事件通知單二紙附卷可證，並
    經證人謝哲榮於本院訊問時證述屬實。另經本院訊問有關證
    人謝哲榮開立舉發通知單之情形，證人謝哲榮並證稱伊見到
    該違規車輛有違規左轉情形，即鳴笛持指揮棒示意駕駛人停
    車，惟該車未停止接受檢查反而逃逸，此時伊就注意去看違
    規車輛之車號，該輛違規車輛之車型是九人座的休旅車等語
    。惟受處分人所有之車牌號碼一三三七─ＱＶ號自用小貨車
    ，並非九人座休旅車，而係一般載貨用貨車，只有二人座位
    ，後方是依帆布遮蔽之載貨空間等情，除據受處分人於本院
    訊問時供陳明確外，並經本院拍攝該車輛照片數幀附卷可證
    ，從而，證人謝哲榮所眼見之違規車輛，顯非受處分人所有
    之車牌號碼一三三七─ＱＶ號自用小貨車；參以該違規車輛
    既拒絕受檢而逕自逃逸，在車輛移動過程中，本不能排除執
    勤員警誤看車牌號碼之可能，故實難以證人謝哲榮之證詞，
    而認定受處分人所有之上開車輛有裁決書記載之違規事實。
    再者，受處分人之上開車輛，平日均僅有受處分人一人使用
    ，無借予他人使用，於裁決書上記載之違規日期，受處分人
    係與友人葉炳煌一家人於十四時許一同南下臺中大甲，至二
    十三時始返家等情，亦經證人葉炳煌於本院訊問時證述明確
    ，核與受處分人所辯相符。故受處分人辯稱伊於九十七年四
    月二十七日確無駕駛車牌號碼一三三七─ＱＶ號自用小貨車
    外出，亦非子虛。綜上，本件尚無足夠之積極證據足以證明
    受處分人駕駛其所有之車牌號碼一三三七─ＱＶ號之自用小
    貨車有違規左轉、拒絕停車接受稽查而逃逸之違規行為，原
    處分機關所為之前揭裁決，即難認為允當，是本件異議為有
    理由，自應由本院將原處分均予撤銷，改諭知受處分人不罰
    ，以資適法。
四、依道路交通案件處理辦法第二十條，裁定如主文。
中    華    民    國    97    年    7     月    1     日
                        交通法庭  法  官  劉素如
上正本證明與原本無異。
如不服本裁定，應於裁定送達後5 日內向本院提出抗告狀。
                                  書記官  陳育君
中    華    民    國    97    年    7     月    1     日


司法院資訊處製作；財團法人民間司法改革基金會備份。
